臺灣板橋地方法院刑事判決　　　　　　　 94年度訴字第992號
公　訴　人　臺灣板橋地方法院檢察署檢察官
被　　　告　甲○○
義務辯護人　蕭守厚律師
上列被告因違反槍砲彈藥刀械管制條例案件，經檢察官提起公訴
（94年度偵字第3989號），本院判決如后：
    主  文
甲○○未經許可，持有可發射子彈具有殺傷力之改造玩具手槍，
處有期徒刑年壹月，併科罰金新臺幣伍萬元，罰金如易服勞役
以新臺幣玖佰元即銀元佰元折算壹日，扣案具有殺傷力仿BERE
TTA 廠84型半自動手槍製造之改造玩具手槍壹支（槍枝管制編號
0000000000號，含彈匣貳個）沒收。
    事  實
一、甲○○於民國94年2 月初，在臺北縣土城市○○路附近，以
    新臺幣（下同）七、八千元之代價向姓名年籍不詳男子購買
    具有殺傷力仿BERETTA 廠84型半自動手槍製造之改造玩具手
    槍一支（槍枝管制編號0000000000號，含彈匣二個）、具有
    殺傷力制式子彈一顆及不具殺傷力之子彈三顆，嗣即基於持
    有該等具有殺傷力之改造玩具手槍及子彈之犯意，在臺北縣
    土城市○○路194 巷34號住處，未經許可持有該具有殺傷力
    之改造玩具手槍一支（含彈匣二個）、子彈一顆。嗣於94年
    2 月25日12時30分許，在臺北縣土城市○○路194 巷34號之
    甲○○住處，為警查獲甲○○，並扣得具有殺傷力仿BERETT
    A 廠84型半自動手槍製造之改造玩具手槍一支（槍枝管制編
    號0000000000 號，含彈匣二個）、制式子彈一顆。
二、案經臺北縣政府警察局土城分局報請臺灣板橋地方法院檢察
    署檢察官偵查起訴。
    理  由
一、上揭事實，業據被告甲○○迭於警詢、偵查及本院審理時坦
    承不諱，並有上開仿BERETTA 廠84型半自動手槍製造之改造
    玩具手槍一支（槍枝管制編號0000000000號，含彈匣二個）
    、制式子彈一顆足資佐證；又上開槍枝經送請內政部警政署
    刑事警察局鑑定結果，係由仿BERETTA 廠84型半自動手槍製
    造之玩具手槍換裝土造金屬槍機、槍管而成之改造手槍，機
    械性能良好，可擊發適用之子彈，認具殺傷力，另扣案之口
    徑9 ｍｍ之制式子彈三顆，經檢視，其彈底均具明顯之撞擊
    痕跡且彈頭亦均已遭切削，故均採實際試射，其中一顆，可
    擊發，認具殺傷力，另二顆，均無法擊發，認均係不發彈，
    此有內政部警政署刑事警察局94年4 月8 日刑鑑字第094003
    5320號槍彈鑑定書一紙附卷可稽。是本件事證明確，被告犯
    行洵堪認定，應予依法論處。
二、核被告甲○○所為，係犯槍砲彈藥刀械管制條例第8 條第4
    項之未經許可持有可發射子彈具有殺傷力之改造玩具手槍罪
    、同條例第12條第4 項之未經許可持有子彈罪。至檢察官94
    年5 月24日補充理由書另以被告於警詢時供稱：伊有稍作改
    裝手槍（將槍管內阻鐵拿掉）等語，復於偵查時供稱：伊拔
    出阻鐵等語，因而認被告若涉槍砲彈藥刀械管制條例第8 條
    第1 項之製造槍枝罪嫌，仍在起訴範圍內，請本院依法審酌
    ，固非無見。惟查：被告於本院審理時堅決否認有何製造槍
    枝犯行，辯稱：伊將上開槍枝買來後，因為一時好奇，只是
    把插銷、阻鐵拔掉，但沒有換槍管、槍機，伊並沒有改造槍
    枝等語，而被告固於警詢時供稱：伊是在手槍模型店買來改
    造手槍，自己稍做改裝（將槍管內的阻鐵拿掉）而已等語（
    見偵查卷第8 頁），復於偵查時供稱：伊只有拔出槍管，伊
    拔出阻鐵等語（見偵查卷第21頁），充其量僅能認被告為拔
    除槍管之阻鐵而曾將上開扣案槍枝之槍管拔出，然上開扣案
    槍枝經送請內政部警政署刑事警察局鑑定結果，係由仿BERE
    TTA 廠84型半自動手槍製造之玩具手槍換裝土造金屬槍機、
    槍管而成之改造手槍，機械性能良好，可擊發適用子彈，認
    具殺傷力，業如前述，則上開扣案之槍枝既本係玩具手槍，
    因換裝土造金屬槍機、槍管而具有殺傷力，遍觀全案卷，並
    無證據證明扣案槍枝內之土造金屬槍機、槍管確由被告所換
    裝，參以被告復於本院審理時對其購得具殺傷力之上開槍枝
    並置於其前揭住處等事實已供認無隱，自堪認被告購得上開
    槍枝前，該槍枝業已換裝土造金屬槍機、槍管完成而具殺傷
    力，是以被告雖有就本經改造完成具殺傷力之前揭改造玩具
    手槍再為拔除阻鐵之行為，惟究難認該行為係製造具殺傷力
    槍枝之行為，公訴人認被告另涉槍砲彈藥刀械管制條例第8
    條第1 項之製造槍枝罪嫌，容有誤會，併此敘明。被告於同
    一時地，同時持有前開具有殺傷力之改造玩具手槍、子彈，
    係以一行為而觸犯上開二罪名，為想像競合犯，應依刑法第
    55 條 規定論以較重之未經許可持有可發射子彈具有殺傷力
    之改造玩具手槍罪。另按，刑法第62條所謂自首，係以犯人
    在其犯罪未發覺前，自行申告其犯罪事實於該管公務員，而
    受法律上之裁判為要件（參照最高法院24年上字第1162號判
    例），查獲本案被告之警員於查獲被告前，已因線報之內容
    而得知被告持有槍彈等情，業據證人即查獲本案之警員乙○
    於本院審理時證述屬實（見本院94年11月9 日審判筆錄），
    參以被告亦於本院審理時供承：當天伊在睡覺的時候，警方
    就踹門進入，警方用槍指著伊，叫伊不要動，伊問警方伊犯
    什麼錯，他們說有人檢舉伊持有槍彈等語（見本院94年11月
    9 日審判筆錄第9 頁），足徵警方於本件查獲被告前，已發
    覺被告持有槍枝、子彈，揆諸前開說明，核與自首之要件不
    符，無刑法第62條規定適用之餘地，亦此敘明。爰審酌槍枝
    、彈藥之非法製造、寄藏、持有及流通等，危害人身安全及
    社會秩序至鉅，而為國法懸為厲禁，並經各類教育及傳媒宣
    導週知歷數十年，被告應無不知之理，詎猶未經許可持有槍
    枝、子彈，藐視公共規範，欠缺守法觀念，甚為可訾，應予
    非難，兼衡被告持有槍枝、子彈之數量，及其素行、犯罪動
    機、目的、手段、犯罪後態度等一切情狀，量處如主文所示
    之刑，並諭知併科之罰金易服勞役之折算標準，以示懲儆。
三、扣案之具有殺傷力仿BERETTA 廠84型半自動手槍製造之改造
    玩具手槍一支（槍枝管制編號0000000000號，含彈匣二個）
    ，係屬違禁物，應依刑法第38條第1 項第1 款之規定宣告沒
    收。另扣案之本具有殺傷力之制式子彈一顆，送驗後經試射
    ，已不具殺傷力，暨扣案之其餘不具殺傷力之子彈三顆，自
    均不予宣告沒收，併此敘明。
據上論斷，應依刑事訴訟法第299 條第1 項前段，槍砲彈藥刀械
管制條例第8 條第4 項、第12條第4 項，刑法第11條前段、第55
條、第42條第2 項、第38條第1 項第1 款，罰金罰鍰提高標準條
例第2 條，現行法規所定貨幣單位折算新臺幣條例第2 條，判決
如主文。
本案經檢察官魏正杰到庭執行職務。
中　　華　　民　　國　　94　　年　　11　　月　　30　　日
                  刑事第十五庭  審判長法　官  林 海 祥
                                      法  官  朱 敏 賢
                                      法  官  汪 怡 君
以上正本證明與原本無異
如不服本判決應於送達後10日內向本院提出上訴狀
                                      書記官　陳 映 孜
中　　華　　民　　國　　94　　年　　11　　月　　30　　日
附錄本案論罪科刑法條全文：
槍砲彈藥刀械管制條例第8條
未經許可，製造、販賣或運輸鋼筆槍、瓦斯槍、麻醉槍、獵槍、
空氣槍或第4 條第1 項第1 款所定其他可發射金屬或子彈具有殺
傷力之各式槍砲者，處無期徒刑或5 年以上有期徒刑，併科新臺
幣1 千萬元以下罰金。
未經許可，轉讓、出租或出借前項所列槍枝者，處5 年以上有期
徒刑，併科新臺幣1 千萬元以下罰金。
意圖供自己或他人犯罪之用，而犯前二項之罪者，處無期徒刑或
7 年以上有期徒刑，併科新臺幣 1 千萬元以下罰金。
未經許可，持有、寄藏或意圖販賣而陳列第 1 項所列槍枝者，處
3 年以上10年以下有期徒刑，併科新臺幣700 萬元以下罰金。
第1 項至第3 項之未遂犯罰之。
槍砲彈藥刀械管制條例第12條
未經許可，製造、販賣或運輸子彈者，處 1 年以上 7 年以下有
期徒刑，併科新台幣 500 萬元以下罰金。
未經許可，轉讓、出租或出借子彈者，處 6 月以上 5 年以下有
期徒刑，併科新台幣 300 萬元以下罰金。
意圖供自己或他人犯罪之用，而犯前二項之罪者，處3 年以上10
年以下有期徒刑，併科新台幣700 萬元以下罰金。
未經許可，持有、寄藏或意圖販賣而陳列子彈者，處 5 年以下有
期徒刑，併科新台幣 300 萬元以下罰金。
第 1 項至第 3 項之未遂犯罰之。
